【裁判字號】    97,抗,147
【裁判日期】    970214
【裁判案由】    發還扣押物
【裁判全文】
臺灣高等法院刑事裁定                   97年度抗字第147號
抗  告  人
即  聲請人  甲○○
上列抗告人因聲請發還扣押物案件，不服臺灣桃園地方法院中華
民國96年8月31日裁定（原審案號：96年度聲字第776號），提起
抗告，本院裁定如下：
    主  文
抗告駁回。
    理  由
一、按可為證據或得沒收之物，得扣押之，為刑事訴訟法第133
    條第1 項所明定。次按供犯罪所用或犯罪預備之物沒收之，
    刑法第38條第1 項第2 款復有明文規定。
二、聲請意旨略以：本人所使用之工作電腦、液晶螢幕、鍵盤、
    滑鼠、掃描器、印表機，乃國家准許一般人民所使用之器品
    ，非管制品或違禁品，此物品為本人平日照相影印維生之工
    具，請求儘速發還本人物品。
三、原裁定意旨略以：本件聲請人即抗告人即被告甲○○因偽造
    文書案件，經警於94年12月14日，依原審核發之94年度聲搜
    字第1106 號搜索票，在桃園縣中壢市○○路112號被告所經
    營之「四季攝影器材照相沖印店」執行搜索而發現上開扣案
    物後，認屬刑事訴訟法第133條可為證據或得沒收之物，予
    以扣押一情，有搜索票、桃園縣政府警察局搜索扣押筆錄各
    1份在卷可稽（見偵查卷第23至26、33頁）。嗣檢察官認聲
    請人涉犯刑法第211條變造公文書罪嫌、第212條變造特種文
    書罪等罪嫌提起公訴，經原審以95年度訴字第1082號繫屬審
    理，而前開扣押物固屬聲請人之私人得所有使用之物品，惟
    電腦內存有數量甚鉅疑似以掃描器存入電腦後再予列印之其
    供犯本案犯行所用之電磁紀錄一情，亦有電腦檔案列印資料
    及原審依職權送鑑定之相關函覆資料等在卷可稽（見原審卷
    一第49至232頁），可供證明聲請人利用上開扣案之電腦設
    備、掃描器、印表機等物品變造公文書、變造特種文書之犯
    罪事實，自與本案有關聯性，可為犯罪證據，依上開規定，
    自得扣押之，且本案尚未審結，上開扣案物猶待於審理中提
    示、調查，是基於直接審理原則及嚴格證明法則，認為仍有
    繼續扣押留存之必要，從而聲請人此部分之聲請為無理由，
    應予駁回等語。
四、抗告意旨略以：被告電腦內之影印檔案全都是單純依照客人
    之要求，重新掃瞄打字工作完成輸出後未刪除之檔案，未刪
    除的原因是客人常會因輸出打字錯誤而事後又來要求再重印
    ，之前曾因未留存檔案而無法應客人要求重印而發生爭執，
    故才會列印後而存檔，其列印的內容全都是依照來店客人所
    要求的內容，又員警何以可不開扣押物清單證明給被告就強
    制扣押被告物品，另客人為何要來我們沖印店彩色影印以及
    客人在沖印店一般彩色列印的文件又如何能構成犯法的事實
    云云。
五、經查：抗告人請求發還其所使用之電腦主機、電腦螢幕、掃
    瞄器、雷射印表機等物品部分，其該電腦內存有數量甚鉅疑
    似以掃描器存入電腦後再予列印之供犯本案犯行所用之電磁
    紀錄，另有電腦檔案之列印資料等，既可供證明被告甲○○
    偽造公文書、特種文書之犯罪事實，自與本案有關聯性，可
    作為犯罪證據，又上開扣押物品係屬抗告人即被告甲○○所
    有，且供偽造公文書、特種文書犯罪所有之物，業經原審法
    院宣告沒收等情，有原審法院95年度訴字第1082號判決1件
    在卷可稽，依前揭說明，自得扣押之。原裁定駁回抗告人此
    部分之聲請，核無違誤。本件抗告並無理由，應予駁回。
據上論結，應依刑事訴訟法第412條，裁定如主文。
中    華    民    國    97    年    2     月    14    日
                  刑事第八庭  審判長法  官 鄭文肅
                                    法  官 張明松
                                    法  官 陳貽男
以上正本證明與原本無異。
不得再抗告。
                                    書記官 吳素雲
中    華    民    國    97    年    2     月    14    日


司法院資訊處製作；財團法人民間司法改革基金會備份。
